---
title: "Arbeidskrav3_oppg7+8"
output: html_document
---
## Oppgave 1-3

```{r}
library(tidyverse)

set.seed(1)
population <- rnorm(1000000, mean = 1.5, sd = 3)


samp1 <- data.frame(y = sample(population, 8, replace = FALSE))

samp2 <- data.frame(y = sample(population, 40, replace = FALSE))


m1 <- lm(y ~ 1, data = samp1)
m2 <- lm(y ~ 1, data = samp2)

summary(m1)
summary(m2)
```


## Oppgave 1
Explain the estimate, SE, t-value, and p-value from the regression models that we created previously (m1 and m2).

I m1 er estimatet 1.84, SE er 1.251, T-verdi er 1.47 og p-verdi 0.185. 
I m2 er estimatet 1.642, SE er 0.4774, T-verdi er 3.276 og p-verdi er 0.00221


Estimatet(m1 = 1.84, m2 = 1.642) i modellene til utvalgsstørrelsen viser til stigningstallet i datasettene.
Standardfeilen(m1 = 1.251, m2 = 0.4774) forteller oss noe om det individuelle standardavviket. T-verdien forklares gjennom at vi deler estimatet på standardfeilen. T-verdien gir et mål på variasjonen i datasettene. T-verdien sier noe om hvor ofte vi vil finne de samme resultatene i populasjonen, gitt at nullhypotesen er sann. En høyere eller lavere t-verdi vil beskrive hvor langt vi er fra gjennomsnittet gitt at nullhypotesen er sann. P-verdien sier noe om hvor overraskende resultatene i eksperimentet er, gitt at nullhypotesen er sann. Jo mer overraskende resultatet er, jo større grunnlag har vi for å forkaste nullhypotesen. 

## Oppgave 2
Discuss what contributes to the different results in the two studies (m1 and m2)

Forklaringen på forskjellen i resultater mellom de to studiene(vist i m1 og m2) er at for hver forsøksperson vi legger til i utvalget vil den statistske styrken øke, som følge av at vi senker standardfeilen. Dette fører til en økt t-verdi, og lavere p-verdi. Sannsynligvis skyldes den senkede standardfeilen at utvalgsstørrelsen er femdoblet i studien med 40 deltaktere kontra 8. Dette utvalget vil da trolig gi et bedre bide av populasjonen.


## Oppgave 3 
Why do we use the shaded area in the lower and upper tail of the t-distribution? 

De grå områdene sier noe om hvor ofte vi vil finne lignende eller mer ekstreme resultater i populasjonen vi ønsker å beskrive. Det viser til tilfellene der vi har verdier som er like langt eller lenger fra gjennomsnittet enn den observerte t-verdien. Tar vi utgangspunkt i m1, og at null-hypotesen er sann, vil den observerte t-verdien(1.47) eller en mer ekstrem verdi, bli observert i 18.5% (p= 0.185) av tilfellene.  

## Oppgave 4-7
```{r}
# Create data frames to store the model estimates
results_8 <- data.frame(estimate = rep(NA, 1000), 
                      se = rep(NA, 1000), 
                      pval = rep(NA, 1000), 
                      n = 8)

results_40 <- data.frame(estimate = rep(NA, 1000), 
                      se = rep(NA, 1000), 
                      pval = rep(NA, 1000), 
                      n = 40)

# A for loop used to sample 1000 studies, each iteration (i) will draw a new sample
# from the population. 

for(i in 1:1000) {
  
  # Draw a sample 
  samp1 <- data.frame(y = sample(population, 8, replace = FALSE))
  samp2 <- data.frame(y = sample(population, 40, replace = FALSE))

  # Model the data
  m1 <- lm(y ~ 1, data = samp1)
  m2 <- lm(y ~ 1, data = samp2)
  
  # Extract values from the models
  results_8[i, 1] <- coef(summary(m1))[1, 1]
  results_8[i, 2] <- coef(summary(m1))[1, 2]
  results_8[i, 3] <- coef(summary(m1))[1, 4]

  results_40[i, 1] <- coef(summary(m2))[1, 1]
  results_40[i, 2] <- coef(summary(m2))[1, 2]
  results_40[i, 3] <- coef(summary(m2))[1, 4]
  
  
}


# Save the results in a combined data frame

results <- bind_rows(results_8, results_40)


# utregning til oppg 4
results %>%
  group_by(n)%>%
   summarise(sd(estimate), mean(se))


# histogram oppg 5
histogram <- results %>%
  ggplot(aes(pval)) + 
  geom_histogram() +
  facet_wrap(~ n)



```

```{r}
# Example code for copy and paste

# A two facets histogram can be created with ggplot2
results %>%
  ggplot(aes(pval)) + 
  geom_histogram() +
  facet_wrap(~ n)
  

# Count the proportion of tests below a certain p-value for each 
results %>%
  filter(pval < 0.05) %>%
  group_by(n) %>%
  summarise(sig_results = n()/1000)

# Using the pwr package
library(pwr)

pwr40 <- pwr.t.test(n = 40, sig.level = 0.05, d = 1.5/3, type = "one.sample")

pwr8 <- pwr.t.test(n = 8, sig.level = 0.05, d = 1.5/3, type = "one.sample")
```

Oppgave 4. Calculate the standard deviation of the estimate variable, and the average of the se variable for each of the study sample sizes (8 and 40). Explain why these numbers are very similar. How can you define the Standard Error (SE) in light of these calculations? 

Standarddavviket for estimatvariablen er 1.07 og 0.48 for de simulerte studiene med utvalg på  henholdsvis 8 og 40 deltakere. Gjennomsnittlig standardfeil er på 1.02 for simulerte studier med utvalg på 8 deltakere, og 0.48 for simulerte studier med utvalgsstørrelse på 40.

Oppgave 5. Create a histogram (see example code below) of the p-values from each study sample-size. How do you interpret these histograms, what do they tell you about the effect of sample size on statistical power?

Figur 1 `r histogram` viser fordelingen av p-verdien i alle simulerte studier med utvalgsstørrelse på henholdsvis 8 og 40. I de simulerte studiene med utvalgsstørrelse på 8 deltakere er spredningen av p-verdier ganske stor og noe jevnfordelt, men med tendens til flere studier som finner en lavere p-verdi. I de simulerte studiene med utvalgsstørrelse på 40 deltakere er det en mye mindre spredning, og med en tydelig overvekt av antall studier med en lav p-verdi. Dette underbygger forholdet mellom statistiske styrke og utvalgsstørrelse, der en større utvalgsstørrelse vil bidra til en større statistisk styrke. 


## Oppgave 6
Calculate the number of studies from each sample size that declare a statistical significant effect (specify a threshold for α, your significance level).
 
Vi setter α= 0.05 og ser da at 22.7% (227 studier) av studiene i gruppen med 8 deltagere hadde signifiaknt resultat og 86.5% (865 studier) av studiene med 40 deltagere. 

## Oppgave 7 
Using the pwr package, calculate the power of a one-sample t-test, with a effect size of 1.5/3, your specified significance level and sample sizes 8 and 40. Explain the results in the light of your simulations.

Den statistiske styrken til et simulert utvalg med effektstørrelse på 1.5/3, signifikansnivå på 0.05, er i gruppen med et utvalg på 8 på 0.23, og i gruppen med et utvalg på 40 på 0.87. Effektstørrelsen i begge tilfeller er på 0.5.

Studiedesignet vil også påvirke den statistiske styrken. Gitt et signifikansnivå på 0.05 vil den statistiske styrken på et studie med et utvalg på 8 personer være på `r pwr8`, mens det i gruppen med et utvalg på 40 vil være en statistisk styrke på `r pwr40`. Her ser vi et tydelig eksempel på at den statistiske styrken relaterer sterkt til utvalgsstørrelse, hvor en større utvalgsstørrelse vil bidra til en større statistisk styrke. 


## Oppgave 8 

With a significance level of 5%, how many studies would give you a “false positive” result if you did many repeated studies?

Hvis man gjør mange repeterte studier med en signifikans på 5%, vil vi i de studiene vi oberverer en signifikant forskjell kunne risikere at vi i 5% av disse resultatene observerer en forskjell som ikke er der, og godtar falske positive  resultater. 

```{r}
population <- rnorm(1000000, mean = 0, sd = 3)


# Create data frames to store the model estimates
results_8b <- data.frame(estimate = rep(NA, 1000), 
                      se = rep(NA, 1000), 
                      pval = rep(NA, 1000), 
                      n = 8)  

results_40b <- data.frame(estimate = rep(NA, 1000), 
                      se = rep(NA, 1000), 
                      pval = rep(NA, 1000), 
                      n = 40)

# A for loop used to sample 1000 studies, each iteration (i) will draw a new sample
# from the population. 

for(i in 1:1000) {
  
  # Draw a sample 
  samp1b <- data.frame(y = sample(population, 8, replace = FALSE))
  samp2b <- data.frame(y = sample(population, 40, replace = FALSE))

  # Model the data
  m1b <- lm(y ~ 1, data = samp1)
  m2b <- lm(y ~ 1, data = samp2)
  
  # Extract values from the models
  results_8b[i, 1] <- coef(summary(m1))[1, 1]
  results_8b[i, 2] <- coef(summary(m1))[1, 2]
  results_8b[i, 3] <- coef(summary(m1))[1, 4]

  results_40b[i, 1] <- coef(summary(m2))[1, 1]
  results_40b[i, 2] <- coef(summary(m2))[1, 2]
  results_40b[i, 3] <- coef(summary(m2))[1, 4]
  
  
}


# Save the results in a combined data frame

results_null <- bind_rows(results_8b, results_40b)

results_null %>%
  ggplot(aes(pval)) + 
  geom_histogram() +
  facet_wrap(~ n)

#how many significant results would we get


results_null %>%
  filter(pval < 0.05) %>%
  group_by(n) %>%
  summarise(sig_results = n()/1000)
```

